臺灣高雄地方法院刑事判決　　　　　　　96年度訴字第4022號
公　訴　人　臺灣高雄地方法院檢察署檢察官
被　　　告　甲○○
　　　　　　　　　　（現於台灣高雄第二監獄另案執行中）
上列被告因毒品危害防制條例案件，經檢察官提起公訴（96年度
毒偵字第7386號、第7388號），本院以簡式審判程序判決如下：
    主  文
甲○○施用第一級毒品，累犯，處有期徒刑捌月，減為有期徒刑
肆月；又施用第一級毒品，累犯，處有期徒刑捌月，減為有期徒
刑肆月，扣案如附表所示之第一級毒品海洛因貳拾包，均沒收銷
燬之。應執行有期徒刑柒月，扣案如附表所示之第一級毒品海洛
因貳拾包，均沒收銷燬之。
    事  實
一、甲○○前(1)因施用毒品案件，經本院以92年度毒聲字第2398
    號裁定送強制戒治後，嗣經裁定停止戒治而於民國92年11月
    27日釋放，於93年4 月28日強制戒治執行完畢；(2)又因妨害
    兵役治罪條例、施用毒品案件，經法院分別判處有期徒刑3
    月、8 月、5 月，3 罪併定應執行刑為有期徒刑1 年2 月；
    嗣又因施用毒品案件，經本院分別判處有期徒刑1 年、8 月
    ，併定應執行有期徒刑1 年6 月確定，並與上開定應執行刑
    部分接續執行，於94年10月11日假釋出監，並於95年2 月6
    日假釋期滿執行完畢。
二、詎仍不知悔改，於前述強制戒治執行完畢釋放後5 年內，復
    分別基於施用第一級毒品海洛因之犯意，先後於96年1 月16
    日早上某時、同年2 月9 日下午5 時許，在其位於高雄市旗
    津區○○○路212 號之住處，以注射針筒注射之方式，施用
    第一級毒品海洛因各1 次。嗣於96年1 月16日下午3 時許，
    在高雄市旗津區○○○路297 巷5 弄24號之2 附1 處，為警
    臨檢並徵得其同意採尿送驗；又於96年2 月9 日晚上9 時30
    分許，在高雄市旗津區南汕巷40之3 號旁，因形跡可疑為警
    盤查，當場扣得其所有如附表所示之第一級毒品海洛因20小
    包，並採尿送驗後，上開2 次檢驗結果均呈嗎啡之陽性反應
    ，而查悉上情。
三、案經高雄市政府警察局鼓山分局報告臺灣高雄地方法院檢察
    署檢察官偵查起訴。
    理  由
一、被告甲○○所犯係死刑、無期徒刑、最輕本刑為3 年以上有
    期徒刑以外之罪，其於準備程序中就前揭被訴事實為有罪之
    陳述，經受命法官告知簡式審判程序之旨，並聽取其與公訴
    人之意見後，本院合議庭認為適宜由受命法官獨任進行簡式
    審判程序，爰依刑事訴訟法第273 條之1 第1 項規定，裁定
    由受命法官獨任進行簡式審判程序，合先敘明。
二、上揭事實，業據被告於審理時坦承不諱，且被告為警所採之
    尿液，經送高雄市立凱旋醫院檢驗結果，確呈嗎啡陽性反應
    ，有該醫院96年1 月29日、96年3 月1 日濫用藥物尿液檢驗
    報告（檢體編號：E-022 號、E097號）、查獲毒品案件嫌疑
    人尿液代碼- 姓名對照表各2 紙在卷可稽；而扣案之白色粉
    末20包，經送驗後，確均含有海洛因成分，亦有高雄市立凱
    旋醫院96年4 月16日濫用藥物成品檢驗鑑定書3 紙在卷可參
    。足徵被告之自白與事實相符，堪以採信。是本案事證明確
    ，被告施用第一級毒品海洛因之犯行，洵堪認定。
三、按犯毒品危害防制條例第10條之罪，經觀察、勒戒後，認無
    繼續施用毒品之傾向，應即釋放，並為不起訴處分；認有繼
    續施用毒品之傾向者，應由檢察官聲請法院裁定令入戒治處
    所施以強制戒治，至無繼續戒治之必要，強制戒治期滿，應
    即釋放，由檢察官為不起訴處分。經觀察勒戒、強制戒治執
    行完畢釋放後，5 年內再犯第10條之罪，依93年1 月9 日修
    正施行之毒品危害防制條例第23條第2 項規定意旨，應由檢
    察官偵查起訴。經查：本件被告因施用毒品案件，經本院以
    92年度毒聲字第2398號裁定送強制戒治後，嗣經裁定停止戒
    治而於92年11月27日釋放，於93年4 月28日強制戒治執行完
    畢。詎仍不知戒絕，於強制戒治執行完畢釋放後5 年內，再
    犯本件毒品危害防制條例第10條之罪，有臺灣高等法院被告
    前案紀錄表1 份可證，依前開規定，應予依法論科。
四、核被告所為，係犯毒品危害防制條例第10條第1 項之施用第
    一級毒品罪。其多次持有第一級毒品之低度行為，分別為其
    施用之高度行為所吸收，均不另論罪。其所犯上開2 罪間，
    2 次犯行相隔已近1 月之時間，為警查獲後犯意自已中斷，
    是認被告上開2 次施用毒品之行為犯意各別，行為互殊，應
    予分論併罰（最高法院96年度第9 次刑事庭會議決議參照）
    。又被告有事實欄所載之前科紀錄，甫於95年2 月6 日假釋
    期滿執行完畢等情，有上開前案紀錄表1 份在卷可憑，其於
    刑之執行完畢後，5 年內故意再犯本件有期徒刑以上之上開
    2 罪，均為累犯，皆應加重其刑。爰審酌被告前因施用毒品
    案件，經施以觀察勒戒、強制戒治後，仍未能徹底戒絕毒品
    ，屢犯施用毒品之犯行，足見其戒絕毒癮之意志不堅，未能
    體悟施用毒品對自己、家人造成之傷害及社會之負擔，惟念
    其犯後坦承犯行，態度良好，及施用毒品乃戕害自身健康，
    尚未直接危害他人，反社會性不高等一切情狀，分別量處如
    主文所示之刑。又查被告本件犯罪時間均係在中華民國96年
    4 月24日以前，所犯之罪合於中華民國96年罪犯減刑條例第
    2 條第1 項第3 款所定減刑條件，應依法減輕其宣告刑2 分
    之1 後，併定其應執行刑，以資懲儆。至扣案之白色粉末20
    小包經送驗結果，確均含第一級毒品海洛因成分，業已認明
    如前，應依毒品危害防制條例第18條第1 項前段規定沒收銷
    燬之；又因毒品鑑驗一般係以傾倒之方式，將包裝袋內之第
    一級毒品海洛因倒出而與包裝袋分離而稱重，必要時，輔以
    刮杓刮取袋內粉末，然無論依何種方式分離，包裝袋內均有
    極微量之第一級毒品海洛因殘留，此業經法務部調查局以93
    年3 月19日調科壹字第09300113060 函釋在案，此為本院職
    務上已知之事實，是足認前開空包裝袋，其內含有極微量第
    一級毒品海洛因殘留而無法析離，應整體視為查獲之第一級
    毒品海洛因，俱應依毒品危害防制條例第18條第1 項前段之
    規定，不問屬於犯人與否，均沒收銷燬之；至送鑑耗損之海
    洛因粉末既已滅失，自無庸再予宣告沒收銷燬之必要。
據上論斷，應依刑事訴訟法第273 條之1 第1 項、第299 條第1
項前段，毒品危害防制條例第10條第1 項、第18條第1 項前段，
刑法第11條、第47條第1 項、第51條第5 款，民國96年罪犯減刑
條例第2 條第1 項第3 款、第7 條，判決如主文。
本案經檢察官乙○○到庭執行職務。
中　　華　　民　　國　　96　　年　　12　　月　　31　　日
                  刑事第十四庭  法　官  鄭凱文
以上正本證明與原本無異。
如不服本判決應於收受本判決後10日內向本院提出上訴書狀，並
應敘述具體理由，如未敘述上訴理由者，應於上訴期間屆滿後20
日內補提理由書狀於本院（均須按他造當事人之人數附繕本）「
切勿逕送上級法院」。
中　　華　　民　　國　　97　　年　　 1　　月　　 2  　日
                                書記官  林慧芬
附錄本案論罪法條：
毒品危害防制條例第10條第1 項
施用第一級毒品者，處6 月以上5 年以下有期徒刑。
┌──────────────────────────────────┐
│附表                                                                │
├──┬────┬────────────┬─────────────┤
│編號│物品名稱│      數量及重量        │        鑑定結果          │
├──┼────┼────────────┼─────────────┤
│一  │白色粉末│20包（均含包裝袋，檢驗後│檢驗呈第一級毒品海洛因陽性│
│    │        │分別淨重0.016 公克、0.01│反應（高雄市立凱旋醫院96年│
│    │        │2 公克、0.012 公克、0.01│4 月16日濫用藥物成品檢驗鑑│
│    │        │6 公克、0.014 公克、0.01│定書3 紙【檢驗字號為：高市│
│    │        │1 公克、0.014 公克、0.02│凱醫驗字第3838號】）      │
│    │        │1 公克、0.014 公克、0.01│                          │
│    │        │3 公克、0.015 公克、0.01│                          │
│    │        │3 公克、0.014 公克、0.01│                          │
│    │        │4 公克、0.014 公克、0.01│                          │
│    │        │2 公克、0.021 公克、0.02│                          │
│    │        │0 公克、0.015 公克、0.01│                          │
│    │        │3 公克）                │                          │
└──┴────┴────────────┴─────────────┘
